# 合并现金流的勾稽关系

提问人：ppqqqqpp 时间：2016-01-19 17:07:19
比如在 2015 年 8 月非同控合并一家子公司，在 12 月底，在编制合并利润表时，子公司的 8 月合并是的年初未分配利润如何勾稽。在编制合并现流表的时候，现金及现金等价物的期初金额为母公司的金额还是子公司和母公司合并的金额。如果是后者，不是很 2014 年底的现金及现金等价物勾稽不吗？求大侠赐教

回答人：chenyiwei
现金流量表中现金及现金等价物的期初数仅包含母公司的金额。母公司支付的合并对价款减去子公司于购买日（2015.8）的现金及现金等价物余额后的净额列入合并现金流量表的“取得子公司和其他营业单位支付的现金净额”项目（如为负数则填入“支付的其他与投资活动有关的现金”项目内），这样就可以保障合并报表层面的勾稽平衡。